臺灣高等法院刑事判決　　　　　　　　　　　　　　九十年度上易字第四一八三號
　　上　訴　人　臺灣桃園地方法院檢察署檢察官
　　被　　　告　丙○○
右上訴人因被告違反著作權法案件，不服臺灣桃園地方法院八十九年度易字第二九○
四號，中華民國九十年九月六日第一審判決（起訴案號：臺灣桃園地方法院檢察署八
十九年度偵字第一五一八五號）提起上訴，本院判決如左：
        主  文
原判決撤銷。
丙○○連續明知為侵害著作權之物而意圖營利而以交付之方法侵害他人之著作權，處
有期徒刑參月，如易科罰金以參佰元折算壹日。
扣案之盜版光碟影片「美麗人生」貳套及「另一個天堂」參套均沒收。
        事  實
一、丙○○係桃園縣楊梅鎮○○路四十九之三號「巧富町影音專賣店」負責人，基於
    營利之概括犯意，於八十九年八月十七、十八日，明知自稱為光典資訊有限公司
    業務員以每套新台幣（下同）二百五十元所批售之「美麗人生」及「另一個天堂
    」影片光碟，分別係未經著作權人「甲○○○股份有限公司（代表人乙○○）」
    及「戊○○○○科技股份有限公司（代表人丁○○）」授權或同意之盜版製品，
    竟以每套新台幣（下同）二百五十元廉價買進影音光碟計八套，並陳列在「巧富
    町影音專賣店」，再以每套三百元至三百四十元不等價格，販賣給該店之不特定
    顧客，侵害他人著作權益，圖牟不法利益，迄至於八十九年十月一日晚上五時三
    十分許，為警查獲，並扣得上開碟片五套（美麗人生二套，另一個天堂三套）。
二、案分經甲○○○股份有限公司及戊○○○○科技股份有限公司訴由桃園縣警察局
    報由臺灣桃園地方法院檢察署檢察官偵查起訴。
    理  由
一、訊據被告丙○○坦承於右開時地購入前列「美麗人生」及「另一個天堂」影片光
    碟計八套，在其所營巧富町影音專賣店為警查獲之事實不諱，然矢口否認明知各
    該碟片係仿冒盜版製品而販賣，辯稱：伊店係向光典公司推銷員庚○○進貨，有
    合法之來源云云。
二、然查：
  (一)被告購進上開碟片，於案發時為警扣得之上開碟片計五套（每套八片），均係仿
    冒之盜版品，已據著作權人昇龍公司及華歌多公司職員吳明憲、己○○二人到庭
    指證綦詳。吳明憲證稱：「美麗人生」一套計六集，一集二片，批售價為二千四
    百元，每集單價四百元云云。己○○證稱：「另一個天堂」一套十一集，一集一
    片，一套一千四百三十元云云。二人復稱：渠等公司與光典公司無業務來往，又
    販賣盜版品，因不付國外權利金，才如此賤價，非仿冒之正版碟片，其上有發行
    公司名稱及行政院新聞局之核准文號，又有防止偽造之雷射標簽，本案扣案之碟
    片均無上項標誌，被告經營此項行業，應會辨識等語（見本院九十一年一月三十
    日調查筆錄），並均提出各該片名之正版品各一集為憑。經核扣得被告之碟片，
    確無如所述印製發行公司、核准文號及雷射標簽，有各該碟片在卷可稽，故被告
    購進銷售之本案碟片，均係仿冒品，應無庸疑，被告亦不爭執。
  (二)經本院函詢光典公司之設立情形，據經濟部中部辦公室復稱：該公司已於九十年
    二月十六日解散登記完畢，有該辦公室九十年二月十八日經中辦三管字第０九一
    三０八六八四一０號函附本院卷可按，而卷附光典公司之出貨單上所載電話亦屬
    空號，已無法向該公司查詢本件碟片之銷貨情形。然據被告所舉證人即銷貨員庚
    ○○於本院證稱：伊於八十九年八月間，並未在光典公司工作，扣案之碟片係其
    推銷給被告沒錯，但係隨便打製出貨單，假冒光典公司推銷員出售這片子給巧富
    町云云（見本院九十一年四月十日調查筆錄），則被告辯稱有正當來源，已難採
    信。又被告已供明伊做此行業已十餘年，對碟片之買賣，伊甚內行云云（見本院
    卷九十一年四月十六日審判筆錄），竟對陌生推銷員，不查明其實際身分，而庚
    ○○出具之出貨單，並無任何公司行號之店章，被告亦不予審究，竟購進無任何
    合法特徵，價格又相去懸殊之碟片。其自有仿冒品之認識，要無庸疑。除外，復
    有光典公司之出貨單三紙在卷可稽（見一審卷第十一、十二頁），足見告訴人昇
    龍公司、華歌多公司堅指被告明知仿冒品而買賣、交付顧客，堪為採信，本件事
    證明確，被告犯行，堪予認定。被告雖再提出所謂合法之碟片亦有未印有發行公
    司及核准文號等特徵之碟片多件，以證明被告並非出自明知，然此非一般正常之
    情形，縱屬不虛，依被告之營業經驗，自無足以影響本判決之論斷，亦併此敘明
    。
三、核被告丙○○所為，係犯違反著作權法第九十三條第三款、第八十七條第二款之
    明知為侵害著作權之物而意圖營利而交付之方法侵害他人之著作權之罪。其多次
    行為，方法相同，犯構成要件同一之罪，顯係基於概括之意思，應依連續犯之規
    定論以一罪。原審不察，遽予採信被告辯解，而為無罪之諭知，依上論據，自有
    未洽。檢察官上訴指摘原判決不當，則有理由，應由本院予以撤銷改判。爰依上
    說明並審酌被告為謀己利，任意侵害他人智慧財產權，助長現今社會日益橫行之
    侵害智慧財產權歪風，及其素行、手段、所得利益微少暨犯罪後之態度等一切情
    狀，量處如主文所示之刑，，並諭知易科罰金之折算標準，以示懲儆。至扣得非
    法重製之盜版光碟片（如主文所示）係違禁之物，爰依刑法第三十八條第一項第
    一款宣告沒收。
據上論斷，應依刑事訴訟法第三百六十九條第一項前段、第三百六十四條、第二百九
十九條第一項前段，著作權法第九十三條第三款、第八十七條第二款，刑法第十一條
前段、第四十一條，第三十八條第一項第一款，判決如主文。
本案經檢察官陳維練到庭執行職務。
中      華      民      國      九十一      年     五    月    二十一   日
                              臺灣高等法院刑事第一庭
                                  審判長法  官  李  相  助
                                        法  官  魏  新  國
                    法  官  黃  聰  明
右正本證明與原本無異。
不得上訴。
                                        書記官  耿  鳳  君
中      華      民      國      九十一      年     五   月     二十二   日
